【裁判字號】    99,訴,2014
【裁判日期】    990913
【裁判案由】    毒品危害防制條例
【裁判全文】
臺灣臺中地方法院刑事判決              99年度訴字第2014號
公  訴  人  臺灣臺中地方法院檢察署檢察官
被      告  甲○○
上列被告因違反毒品危害防制條例案件，經檢察官提起公訴（99
年度毒偵字第1975號），被告於本院準備程序中就被訴之事實為
有罪之陳述，經本院合議庭裁定由受命法官獨任進行簡式審判程
序審理，判決如下：
    主      文
甲○○施用第一級毒品，累犯，處有期徒刑柒月。又施用第二級
毒品，累犯，處有期徒刑月。應執行有期徒刑捌月。
    事實及理由
壹、程式方面
    按刑事訴訟法第273 條之1第1項規定：除被告所犯為死刑、
    無期徒刑、最輕本刑為3 年以上有期徒刑之罪或高等法院管
    轄第一審案件者外，於審判期日前之程式進行中，被告先就
    被訴事實為有罪之陳述時，審判長得告知被告簡式審判程式
    之旨，並聽取當事人、代理人、辯護人及輔佐人之意見後，
    裁定進行簡式審判程式。查本案被告甲○○被訴違反毒品危
    害防制條例案件，非前開不得進行簡式審判程式之案件，經
    被告於本院行準備程序時就被訴之事實為有罪之陳述，且經
    本院告知被告簡式審判程式之旨，聽取被告及檢察官之意見
    後，爰依刑事訴訟法第273 條之1第1項規定裁定改依簡式審
    判程式審判之，先予敘明。
貳、實體方面
一、犯罪事實：
（一）甲○○前於民國97年間，因犯竊盜罪，經本院以97年度易
      字第1734號判決判處有期徒刑7 月確定；復於98年間，因
      犯偽造文書罪、詐欺罪等案件，經本院以98年度訴字第10
      02號判決判處有期徒刑3 月、3 月，應執行有期徒刑4 月
      確定。上開案件嗣經合併定應執行有期徒刑10月確定，甫
      於99年1 月22日縮刑期滿執行完畢（本件構成累犯）。復
      於98年間，因施用毒品案件，經本院以98年度毒聲字第25
      9 號裁定送觀察、勒戒後，認無繼續施用毒品之傾向，於
      98年7 月21日觀察勒戒期滿執行完畢。詎仍不知悔改，明
      知海洛因、甲基安非他命係毒品危害防制條例所列之第一
      、二級毒品，不得施用及持有，仍於觀察勒戒執行完畢釋
      放後5 年內，復基於施用第一級毒品海洛因（下稱海洛因
      ）及第二級毒品甲基安非他命（下稱甲基安非他命）之各
      別犯意，分別於99年4月3日不詳時許，在其友人黃健泰位
      於臺中縣太平市不詳住處內，先以將海洛因摻水放入針筒
      注射之方式施用海洛因1 次；再於上開住處內，以將甲基
      安非他命以燒烤方式吸食其煙霧而施用甲基安非命1 次。
      嗣於99年4月6日下午3 時10分許，在臺中市○○區○○路
      與中清路路口為警盤檢後查獲，並於同日經甲○○同意採
      其尿液送驗，鑑驗結果呈安非他命、甲基安非他命、嗎啡
      陽性反應，因而查悉上情。
（二）案經臺中縣警察局第五分局報告臺灣臺中地方法院檢察署
      檢察官偵查起訴。
二、上開犯罪事實，業據被告甲○○於本院行準備程序時對於其
    於上開時間、地點施用海洛因及甲基安非他命各1 次之犯行
    均坦承不諱，且被告於前開時間採集之尿液經送驗，結果呈
    安非他命、甲基安非他命、嗎啡陽性反應乙節，復有中山醫
    藥大學附設醫院檢驗科藥物檢測中心99年4 月28日尿液檢驗
    報告、臺中市警察局第五分局委託尿液檢驗代號與真實姓名
    對照表各1 份在卷可稽，是其確有於如犯罪事實欄所載之時
    、地施用甲基安非他命及海洛因各1 次之犯行至明。故被告
    前開自白核與事實相符，堪予採信。又被告前於98年間因施
    用毒品案件經本院裁定送觀察、勒戒後，於98年7 月21日觀
    察勒戒期滿執行完畢，此有臺灣高等法院被告前案紀錄表附
    卷可按，其於觀察勒戒執行完畢後5 年內再犯毒品危害防制
    條例第10條之罪，與毒品危害防制條例第23條第2 項之起訴
    條件符合，併此敘明。本案事證明確，被告犯行洵堪認定，
    應依法論科。
三、核被告甲○○所為，係犯毒品危害防制條例第10條第1 項之
    施用第一級毒品罪及同條第2 項之施用第二級毒品罪。其施
    用第一、二級毒品前持有第一、二級毒品之低度行為經施用
    之高度行為所吸收，不另論罪。又被告於99年4 月3 日某時
    許先後施用海洛因、甲基安非他命各1 次之犯行，所犯施用
    第一級毒品罪與施用第二級毒品罪間，犯意各別，行為互殊
    ，應予分論併罰。再被告有如犯罪事實欄所載犯罪科刑及刑
    之執行情形，有臺灣高等法院被告前案紀錄表在卷可稽，其
    於有期徒刑執行完畢後5 年內，故意再犯本案有期徒刑以上
    之2 罪，均為累犯，應依法加重其刑。爰審酌被告有如犯罪
    事實欄所示之多項前科，且有施用毒品而經觀察、勒戒之紀
    錄，有上開前案紀錄表可參，詎其猶未悛悔警惕，再犯本案
    施用第一、二級毒品之罪，顯未因前所受之觀察、勒戒而決
    心改過，矯正其行，自制力亦顯不佳；再者，被告施用毒品
    不但足以導致精神障礙、性格異常，甚至造成生命危險，戕
    害個人身心健康，對社會治安可能之危害程度非輕，並斟酌
    其犯罪後坦承犯行，態度尚佳等一切情狀，各量處如主文所
    示之刑，並定其應執行之刑，以示儆懲。
據上論斷，應依刑事訴訟法第273條之1第1項、第299條第1 項前
段，毒品危害防制條例第10條第1項、第2項，刑法第11條前段、
第47條第1項、第51條第5款，判決如主文。
本案經檢察官乙○○到庭執行職務。
中    華    民    國    99    年    9     月    13    日
                  刑事第四庭  法  官  潘曉玫
以上正本證明與原本無異。
如不服本判決應於收受判決後10日內向本院提出上訴書狀，並應
敘述具體理由；其未敘述上訴理由者，應於上訴期間屆滿後20日
內向本院補提理由書（均須按他造當事人之人數附繕本）「切勿
逕送上級法院」。
                              書記官  張齡方
中    華    民    國    99    年    9     月    13    日
附錄本案論罪科刑法條全文：
毒品危害防制條例第十條
施用第一級毒品者，處六月以上五年以下有期徒刑。
施用第二級毒品者，處三年以下有期徒刑。

司法院資訊處製作；財團法人民間司法改革基金會備份。
